

# Rafaël GEORGES

Anciennement Designer graphique, aujourd'hui Développeur web.

: raf.georges@gmail.com



: 06 62 00 10 12



• : 2 Place saint-gilles - I4000 CAEN

### **SOFT SKILLS**

- Anglais Bilingue
- Permis B

#### FRONT-END

- HTML / CSS / SASS
- Javascript
- React
- Figma
- Elementor

#### **BACK-END**

- Node.is
- Express
- MongoDB

#### BUREAUTIQUE

- Github
- Kanban
- Notion
- Google tools
- Excel

#### **GRAPHISME**

- Photoshop
- Illustrator
- Indesign
- Blender

# **HOBBIES**

- Art Visuel
- Modélisme
- Cinéma
- Web
- Dessin
- Jeux de plateaux / vidéo

Après 10 ans de design et communication, je me suis tourné vers le web et le développement pour satisfaire ma curiosité technique.

Expert sur tout ce qui est identité visuelle, je suis aujourd'hui capable de coder du front-end et du back-end.

Je suis passionné par l'apprentissage et souhaite continuer de chercher des opportunités pour me former.

## **FORMATIONS**

2023 - 2024 : Développeur Web

(Bac+2, Openclassrooms)

2011 - 2014 : Licence Design Multimédia

(Bac+3, École Brassart)

# **EXPÉRIENCES**

2022 - 2023 : Conservatoire du Littoral

Chargé de communication

Projet FEDER : Mise en place de la stratégie de communication ainsi que de son suivi, et sensibilisation à la communication au sein des équipes.

2020 - 2022 : Voyages Galatée

Co-fondation / Création de la partie technique

et graphique

Création du site, identité visuelle, conception de séjours culturels, gestion des données, relation client, veille technique

2016 - 2020 : IKEA Fleury-sur-orne

Responsable graphisme / communication

Gestion d'équipe de graphiste, conception de visuels pour design d'intérieur, signalétique, communications commerciales, stratégies de communication Normandie,